臺灣雲林地方法院刑事判決　　　　　　　　　　　　 九十年度交易字第二二號
　　公　訴　人　臺灣雲林地方法院檢察署檢察官
　　被　　　告　丁○○
右列被告因過失致死案件，經檢察官提起公訴（九十年度偵字第三一二０號），本院
判決如左：
    主  文
丁○○因過失致人於死，處有期徒刑壹年。
    事  實
一、丁○○於民國九十年七月二十四日上午，駕駛車牌號碼Ｂ五─二九二七號自用小
    客車內載三名兒童，沿雲林縣斗六市○○○路由斗六往饒平方向行駛，於同日十
    一時四分許，行至該長安西路一五六號前。原應注意行車前兒童須乘座於小客車
    之後座及汽車行駛時，駕駛人應注意車前狀況，並隨時採取必要之安全措施，以
    避免危險之發生。而依當時情況天候晴、日間自然光線、路面狀態乾燥、無缺陷
    、道路工事（程）中、視距良好，並無不能注意之情事，竟能注意而疏未注意。
    讓其十歲之大兒子詹景富懷抱一歲之小女兒，乘坐在該車駕駛座旁之前座，而於
    喊叫其大兒子拿衛生紙給小女兒時，因而分神，疏未注意車前路旁有電信工人董
    振滄正在施作電訊電纜接線工作，施用路段並擺設圓錐筒警告標誌，應小心通過
    ，而偏向衝倒警告標誌之圓錐筒後，撞及董振滄，以致董振滄受有頂骨部挫裂傷
    、頂骨骨折、兩耳及鼻部溢血、左胸挫裂傷、肋骨骨折、右下腹挫傷、髖骨骨折
    、背、腰、臀部廣泛性挫傷、表皮皮下出血、左膝膕部裂傷、左手挫傷、表皮出
    血等傷害，經送醫急救後，仍因頭、胸、腹部挫傷，顱內出血，於九十年七月二
    十四日十一時三十分許不治死亡。丁○○肇事後適為員警丙○○駕車行經該處而
    發覺。
二、案經董振滄之配偶乙○○訴由雲林縣警察局斗六分局報請臺灣雲林地方法院檢察
    署檢察官相驗後偵查起訴。
    理  由
一、被告丁○○坦白承認於九十年七月二十四日十一時四分許，駕駛車牌號碼Ｂ五─
    二九二七號自用小客車，行至雲林縣斗六市○○○路一五六號前，因讓其十歲之
    大兒子懷抱一歲之小女兒，乘坐在該車駕駛座旁之前座，而於喊叫其大兒子拿衛
    生紙給小女兒時，因而分神，疏未注意車前路旁有人在施工中，以致衝撞被害人
    董振滄，使被害人因而受傷而不治死亡等事實。被告自承肇事情節，與告訴人乙
    ○○事後員描述被害人因被告駕車撞擊遇害之指訴相符，且與證人即員警丙○○
    駕車行經該處所發覺之情景，以及證人甲○○聽到撞擊聲後，到達現場所見者，
    均相符合，並與雲林縣警察局斗六分局所製變死案件初步調查報告表、道路交通
    事故調查報告表及現場照片所記載與顯示者，大致吻合，其現場肇事車輛照片所
    示，車底尚壓住二個圓錐筒警告標誌。可見被告疏未注意車前路旁正在施作電訊
    電纜接線工程，並設圓錐筒警告標誌，而一時失神偏向衝倒警告標誌之圓錐筒後
    ，撞及被害人。被害人在路段施工時，應設警告標誌之圓錐筒，並非被告所言圓
    錐筒是在事後才擺上去。又被告肇事後在其車後另擺設之圓錐筒，係為維護該肇
    事路段之交通安全，處理肇事車禍所必須，被告據以抗辯當時路段並未設有圓錐
    筒一事，顯然混淆前後關係所致。按行車前兒童須乘座於小客車之後座及汽車行
    駛時，駕駛人應注意車前狀況，並隨時採取必要之安全措施，以避免危險之發生
    。交通安全規則第八十九條第一項第四款、第九十四條第三項分別定有明文。被
    告既駕駛汽車考領有駕駛執照，上述規則為其應注意並能注意之事項，且本件肇
    事路段，依當時情況天候晴、日間自然光線、路面狀態乾燥、無缺陷、道路工事
    中、視距良好，並無不能注意之情事，有上開道路交通事故調查表一紙註記明確
    ，且經檢察官到達現場勘驗有屬實，有勘驗現場筆錄一紙在卷可憑，被告疏未注
    意上開規定，以致肇事，顯有過失。況且依臺灣省嘉雲區車輛行車事故鑑定委員
    會九十年十一月五日嘉鑑字第九０一二一二號鑑定意見書、臺灣省車輛行事事故
    覆議鑑定委員會九十一年一月三十日府覆議字第九０二八四二號覆議意見書，亦
    同認定被告駕駛自用小客車，日間未注意車前狀況，撞及路旁施工之被害人，為
    肇事原因。而被害人確實因本件車禍受有頂骨部挫裂傷、頂骨骨折、兩耳及鼻部
    溢血、左胸挫裂傷、肋骨骨折、右下腹挫傷、髖骨骨折、背、腰、臀部廣泛性挫
    傷、表皮皮下出血、左膝膕部裂傷、左手挫傷、表皮出血等傷害，經送醫急救後
    ，仍因頭、胸、腹部挫傷，顱內出血不治死亡，復經臺灣雲林地方法院檢察署檢
    察官督同法醫師相驗屬實，製有驗斷書、相驗屍體證明書、勘驗筆錄各一紙附卷
    可稽。足見被告之過失行為與被害人死亡間有相當因果關係。被告自白與事實相
    符，本件事證明確，其犯行可以認定，應依法論罪科刑。
二、核被告丁○○所為，係犯刑法第二百七十六條第一項之過失致死罪。爰審酌被告
    違規駕車肇事、嚴重未注意車前狀況之過失程度、致被害人死亡而造成他人家庭
    喪失親人無以為繼之結果、難以撫平被害人家屬心靈之創傷、與被害人家屬尚未
    達成民事和解及犯罪後坦白承認之態度等一切情狀，量處如主文所示之刑。
據上論斷，應依刑事訴訟法第二百九十九條第一項前段，刑法第二百七十六條第一項
，罰金罰鍰提高標準條例第一條前段，判決如主文。
本案經檢察官林禎瑩到庭執行職務。
中      華      民      國    九十一    年    四    月      十二      日
                                臺灣雲林地方法院交通法庭
                                    法  官  吳  福  森
右正本證明與原本無異。
如不服本判決，應於判決送達後十日內向本院提出上訴狀( 應附繕本 )。
                                    書記官  李  松  坤
中      華      民      國      九十一    年    四    月      十二      日
附錄本案論罪科刑法條：
刑法第二百七十六條第一項：因過失致人於死者，處二年以下有期徒刑、拘役或二千
元以下罰金。
